臺灣板橋地方法院刑事判決　　　　　　　　　　　　　九十一年度易緝字第八五號
　　公　訴　人　臺灣板橋地方法院檢察署檢察官
　　被　　　告　甲○○
右列被告因竊盜等案件，經檢察官提起公訴（九十年度偵字第六三七四號），本院判
決如左：
    主  文
甲○○意圖為自己不法之所有，以詐術使人將本人之物交付，處有期徒刑參月，如易
科罰金，以參佰元折算壹日。
    事  實
一、甲○○意圖為自己不法之所有，於民國八十八年十一月二十九日至同年十二月二
    日間某日，在臺北縣三重市○○○○街五十巷二號乙○○經營之便當店，於便當
    店營業時間乘店內忙亂之際，竊取乙○○配偶丁○○所有，由乙○○支配使用而
    置於皮包內之空白支票（付款人為中國信託商業銀行、帳號000000000
    、票號ＡＨ0000000號）一紙，得手後，旋承前開之不法犯意，先於不詳
    時、地以自己印章蓋於支票發票人簽章欄內，並填入金額新臺幣（下同）十五萬
    元及發票日期八十九年三月五日，完成發票行為，再於八十八年十二月二十二日
    ，在新莊市○○街二十九巷九號蔡萬富、丙○○○夫妻住處，持該不實之支票佯
    向蔡萬富、丙○○○借款，致使蔡萬富、丙○○○陷於錯誤，而借予十五萬元。
    嗣該支票發票日屆至前，甲○○為恐犯跡及早敗露，復請求丙○○○延緩提示，
    並將發票日期更改為八十九年六月五日後，甲○○隨即逃匿無蹤。迨至八十九年
    八月十五日，丙○○○提示該紙支票，發現支票因印章不符及業已掛失止付而遭
    退票，始知受騙。
二、案經臺北縣政府警察局新莊分局報請臺灣板橋地方法院檢察署檢察官偵查起訴。
    理  由
一、訊據被告甲○○就右揭事實於本院審理時坦承不諱（九十一年六月十一日審判筆
    錄），與證人即被害人乙○○、丙○○○、丁○○證述之情節互核相符，並有票
    據掛失止付通知書、遺失票據申報書、支票及退票理由單、掛失止付票據提示人
    資料查報表影本、丙○○○新莊市農會代收票據憑摺影本、證人乙○○所提出被
    告先前借票之支票存根五紙影本、證人乙○○支票印鑑章印文附卷可稽。足認被
    告前揭自白與事實相符，堪予採信。至被告雖另辯稱當時大概是在喝醉酒神智不
    清下所犯云云，惟查，被告自承並非每日都在酒醉狀態下，且因為當時缺錢，所
    以隔天酒醒亦未告訴被害人乙○○（同前審判筆錄），而被告前揭竊取支票及詐
    借款項之行為相距達二十日，若原係於精神耗弱或心神喪失狀態下，無意間為竊
    盜犯行，竟未於清醒後予以彌補，所辯顯與常情有違而難置信，被告彼時顯係為
    謀詐借款項而竊取支票，乃基於不法所有之意圖而為，已屬灼然，所辯神智不清
    云云，顯為事後無稽之遁詞，並無可採。本件事證已明，被告犯行已堪認定，自
    應依法論科。
二、核被告所為，係犯刑法第三百二十條第一項之竊盜罪及同法第三百三十九條第一
    項之詐欺取財罪。被告所犯竊盜罪與詐欺取財罪間，有方法結果之牽連關係，為
    牽連犯，應從一重詐欺取財罪處斷。被告係以竊得之支票同時向蔡萬富、丙○○○二人詐借款項所犯詐欺罪，係以一行為侵害二財產法益，為同種想像競合犯，
    應從一重詐欺取財罪處斷。被告同時詐欺蔡萬富部分犯行，雖未據公訴人起訴，
    惟此部分詐欺犯行與已起訴之詐欺犯行部分有想像競合之裁判上一罪關係，本院
    自應併予審酌，附此敘明。爰審酌被告之犯罪動機、目的、所生危害不輕，犯後
    屢次飾詞狡辯，經通緝到案始到庭應訊，不宜輕縱，兼衡其於本件事證已明時，
    尚知坦承犯行，並與被害人丙○○○達成民事和解，非無悔意等一切情狀，量處
    如主文所示之刑，以示警懲，並諭知易科罰金折算標準（被告行為後，刑法第四
    十一條業於九十年一月十日修正公布施行，於同年一月十二日生效，該法第四十
    一條第一項前段將得易科罰金之範圍由「犯最重本刑為三年以下有期徒刑以下之
    刑之罪」修正擴大為「犯最重本刑為五年以下有期徒刑以下之刑之罪」，更有利
    於被告，應依刑法第二條第一項前段之規定，適用裁判時之法律即刑法第四十一
    條第一項前段）。
據上論斷，應依刑事訴訟法第二百九十九條第一項前段，刑法第二條第一項前段、第
三百二十條第一項、第三百三十九條第一項、第五十五條、第四十一條第一項前段，
罰金罰鍰提高標準條例第一條前段、第二條，判決如主文。
本案經檢察官簡美慧到庭執行職務。
中      華      民      國    九十一    年      六      月    二十五    日
                              臺灣板橋地方法院刑事第五庭
                                            法  官  王  偉  光
右正本證明與原本無異
如不服本判決應於判決送達後十日內向本院提出上訴狀
                                            書記官  陳  怡  君
中      華      民      國    九十一    年      六      月    二十七    日
附錄本案論罪科刑法條全文：
中華民國刑法第三百二十條
 (普通竊盜罪、竊佔罪)
意圖為自己或第三人不法之所有，而竊取他人之動產者，為竊盜罪，處五
年以下有期徒刑、拘役或五百元以下罰金。
意圖為自己或第三人不法之利益，而竊佔他人之不動產者，依前項之規定
處斷。
前二項之未遂犯罰之。
中華民國刑法第三百三十九條
 (普通詐欺罪)
意圖為自己或第三人不法之所有，以詐術使人將本人或第三人之物交付者
，處五年以下有期徒刑、拘役或科或併科一千元以下罰金。
以前項方法得財產上不法之利益或使第三人得之者，亦同。
前二項之未遂犯罰之。
